【裁判字號】    98,親,60
【裁判日期】    991029
【裁判案由】    確認親子關係存在
【裁判全文】
臺灣苗栗地方法院民事判決                98年度親字第60號
原      告  乙○○
訴訟代理人  李建德律師
被      告  丁○○之子甲○○
1                      3
特別代理人  丙○○
上列當事人間確認親子關係存在事件，本院於民國99年10月14日
言詞辯論終結，判決如下：
    主  文
確認原告與被告丁○○之子甲○○（男，民國九十五年十一月八
日生）間之親子關係存在。
訴訟費用由被告負擔。
    事實及理由
一、原告起訴主張：原告與訴外人呂秋潔為夫妻，婚姻關係存續
    中，原告另於民國95年1 月認識被告之母丁○○，並與之同
    居，丁○○受胎自原告，於95年11月8 日在苗栗縣頭份鎮為
    恭醫院生下被告。丁○○為脫逃之印尼籍勞工，生產時以本
    名登記入院，嗣後做完月子即經遣返回國，故被告自幼即由
    原告及原告之母扶養長大。又被告非原告之妻所生，且被告
    之母返回印尼，致被告國籍不明，無法辦理戶籍登記迄今。
    原告為確認與被告間之血緣關係，已於行政院國軍退除役官
    兵輔導委員會台中榮民總醫院（下稱台中榮總）進行血緣鑑
    定，經鑑定結果，原告確實為被告之父親，且被告自出生以
    來均由原告扶養照顧，依法視為原告已認領被告。又因被告
    無戶籍登記，以致無法辦理認領登記，致兩造間之身分關係
    在法律上不明確，自有依判決確認之必要，為此訴請確認原
    告與被告間之親子關係存在。
二、被告則以：對於原告之請求無意見，被告確實為原告所生之
    子，並聲明：同意原告之請求。
三、按確認法律關係之訴，非原告有即受確認判決之法律上利益
    者，不得提起之，民事訴訟法第247 條第1 項定有明文。復
    按非婚生子女經生父認領者，視為婚生子女，其經生父撫育
    者，視為認領，民法第1065條第1 項亦定有明文。查本件原
    告起訴主張原告與被告之母丁○○無婚姻關係，然被告確為
    原告所生，惟因被告之母業已返回印尼，且被告無戶籍登記
    ，故原告無法辦理認領登記，以致兩造間之親子關係有無即
    不明確，原告法律上即有不安之狀態，得以判決除去之，自
    堪認原告有即受確認判決之法律上利益，是原告提起本件訴
    訟，核與上開規定相符，應予准許，合先敘明。
三、查原告主張其與訴外人呂秋潔為夫妻，婚姻關係存續中，原
    告另於95年1 月認識被告之母丁○○，並與之同居，丁○○
    受胎自原告，於95年11月8 日在苗栗縣頭份鎮為恭醫院生下
    被告，嗣後經遣返回國，而被告自幼即由原告及原告之母扶
    養長大之事實，業據其提出戶籍謄本、丁○○印尼寄來帕萊
    姆. 邦市政府之認證書為證，且為被告所不爭執，並經本院
    向為恭紀念醫院調閱丁○○之子之出生證明核閱無誤，有該
    院函文及被告之出生證明書在卷可參。又被告之母丁○○為
    外勞，曾在台從事與申請居留目的不符之活動，依規定禁止
    其入國5 年，其已於96年5 月22日出境，有內政部入出國及
    移民署函文附卷可證。另經本院囑託台中榮總鑑定兩造間有
    無親子關係，經該院鑑定結果：經抽取乙○○、甲○○之周
    邊血，鑑定2 人之DNA 短重複序列結果，乙○○與甲○○之
    父子關係確定率為99.99991％，因此乙○○是甲○○之親生
    父親，這個假設由此測試可以證實，此有台中榮總函文及鑑
    定書附卷為憑，是自堪信原告之前開主張為真實。
四、被告與原告間有血緣關係，業經台中榮總鑑定屬實，已如前
    述，又被告自幼與原告共同生活，由原告撫育迄今，依民法
    第1065條第1 項之規定，已視為認領，準此以言，原告與被
    告間已發生法律上之父子關係。從而，原告訴請確認原告與
    被告間之親子關係存在，為有理由，應予准許。
五、據上論結，本件原告之訴為有理由，依民事訴訟法第78條，
    判決如主文。
中    華    民    國    99    年    10    月    29    日
                  家事法庭法官  法  官  曾明玉
以上正本係照原本作成
如不服本判決，應於判決送達後20日之不變期間內，向本院提出
上訴狀。如委任律師提起上訴者，應一併繳納上訴審裁判費。
中    華    民    國    99    年    10    月    29    日
                                書記官  黃惠雯

司法院資訊處製作；財團法人民間司法改革基金會備份。
